臺灣臺中地方法院刑事裁定
111年度聲字第1304號
聲  請  人  
即  被  告  張子悅  （原名張承倫）






上列聲請人即被告因詐欺等案件（109年度訴緝字第305號），聲
請具保停止羈押，本院裁定如下：
    主   文
聲請駁回。
    理   由
一、聲請意旨略以：被告張子悅（原名張承倫）前因工作及照顧
    2歲2個月女兒，未能注意及時開庭報到，請給予機會停止羈
    押，得返家辦理生活相關事宜及略盡人父之責，新臺幣5萬
    元交保金對被告來說真的難以達成的金額，懇請庭上准予限
    制住居及定時到法院或警察機關報到之方式代替羈押等語。
二、按被告及得為其輔佐人之人或辯護人，得隨時具保，向法院
    聲請停止羈押，刑事訴訟法第110條第1項定有明文。又羈押
    被告之目的，在於確保訴訟程序之進行，確保證據之存在及
    真實，暨確保刑罰之執行，而被告有無羈押之必要，及羈押
    後其原因是否仍然存在，有無繼續延長羈押之必要，均屬事
    實認定之問題，法院應就具體個案情節予以斟酌決定，如就
    客觀情事觀察，法院准許羈押之裁定在目的與手段間並無濫
    用其權限及違反比例原則之情形，即不得任意指為違法。又
    據以判斷羈押之要件，並不以嚴格證明為必要，其以自由證
    明，即為充足（最高法院101年度台抗字第401號、101年度
    台抗字第494號刑事裁定意旨可資參照）。次按被告有無繼
    續羈押之必要，事實審法院本得斟酌訴訟進行程度及其他一
    切情形而為認定，故受羈押之被告除確有刑事訴訟法第114
    條所列情形之一，經具保聲請停止羈押不得駁回外，如以其
    他原因聲請具保停止羈押，其應否准許，事實審法院自有認
    定裁量之權（最高法院100年度台抗字第138號裁定意旨可資
    參照）。
三、經查：
  ㈠聲請人即被告張子悅因詐欺、偽造文書等案件，前經檢察官
    提起公訴，經本院訊問及核閱相關卷證後，被告坦承部分犯
    行，並有卷內相關證據可佐，認其涉犯刑法第216條、第210
    條之行使偽造私文書、同法第216條、第214條之行使使公務
    員登載不實文書及同法第339條之4第1項第2款之加重詐欺等
    罪，犯罪嫌疑重大；而被告前經本院通緝到案（民國109年1
    2月4日）後，諭知限制住居桃園市○○區○○○街0號，嗣經合法
    傳、拘仍未到，現經本院通緝到案，堪認有逃亡之事實；又
    觀諸被告之臺灣高等法院通緝記錄表，其前已有多次通緝紀
    錄，亦有事實足認為其有逃亡之虞，經權衡比例原則後，認
    命具保、責付、限制住居等手段，尚不足以替代羈押，非予
    羈押，顯難進行審判、執行，經審酌有羈押之原因及必要，
    爰依刑事訴訟法第101條第1項第1款規定，諭知自111年2月2
    4日起執行羈押3月在案。而本案已於111年4月7日言詞辯論
    終結，並定111年5月12日宣判。
　㈡被告雖以前揭理由聲請停止羈押，惟本院審酌全案卷證後，
    認被告確有逃亡之事實或有事實足認為有逃亡之虞，被告原
    羈押之原因仍然存在；又衡酌被告涉案情節，其涉嫌侵害他
    人財產法益甚為嚴重，然被告於具保狀中稱無法以5萬元具
    保等語，足認被告並無資力可供具保代替羈押，而命被告責
    付或限制住居等侵害較小之手段，均不足以確保審判或執行
    程序之順利進行；況本案甫言詞辯論終結並定期宣判，全案
    尚未確定，後續仍有上訴或執行程序須進行，自有保全本案
    審判進行及刑之執行之必要，經權衡國家刑事司法權之有效
    行使、社會秩序以及公共利益、被告人身自由之私益及防禦
    權受限制之程度後，認為命被告責付或限制住居等侵害較小
    之手段，均不足以確保日後上訴審判或執行程序之順利進行
    ，本件對被告維持羈押處分尚屬適當、必要，合乎比例原則
    ，而認有繼續羈押被告之必要。
四、綜上所述，本院認被告之羈押原因及羈押必要性均仍存在，
    且不能因限制住居、定期報到等作為而使之消滅，而被告又
    無刑事訴訟法第114條各款所列之情形。至被告主張返家辦
    理生活相關事宜及略盡人父之責等情，並非是否羈押所必予
    參酌之事項。從而，本件聲請准予停止羈押，為無理由，應
    予駁回。
五、依刑事訴訟法第220條，裁定如主文。
中　　華　　民　　國    111    年    4    月    26    日
                  刑事第十二庭  審判長法  官  廖慧娟
                                      法  官  何紹輔
                                      法  官  黃震岳
以上正本證明與原本無異。
如不服本裁定，應於收受送達後5日內向本院提出抗告狀。（應
附繕本）
                                      書記官  黃俞婷
中　　華　　民　　國    111    年    4    月    26    日